臺灣宜蘭地方法院刑事判決
111年度易字第199號
公  訴  人  臺灣宜蘭地方檢察署檢察官
被      告  張淑娟


上列被告因竊盜案件，經檢察官提起公訴（111年度偵字第2160
號），嗣被告於準備程序中就被訴事實為有罪之陳述，經本院裁
定改行簡式審判程序審理，並判決如下：
    主  文
張淑娟犯侵入住宅竊盜罪，處有期徒刑陸月，如易科罰金，以新
臺幣壹仟元折算壹日。
    犯罪事實
一、張淑娟於民國111年2月25日上午7時39分許，行經薛岱君位
    於宜蘭縣○○鄉○○路00○0號住處前時，見該住處大門未鎖，遂
    心生貪念，意圖為自己不法之所有，基於侵入住宅竊盜之犯
    意，未獲薛岱君之同意即擅自進入上址房屋，徒手竊取薛岱
    君放置於皮包內之新臺幣（下同）4,000元，得手後隨即逃
    逸。嗣因薛岱君發覺其皮包內之現金短少，遂報警處理，經
    警調閱附近監視器畫面，循線查悉上情。
二、案經宜蘭縣政府警察局宜蘭分局報告臺灣宜蘭地方檢察署檢
    察官偵查起訴。
    理  由
一、被告張淑娟所犯為死刑、無期徒刑、最輕本刑3年以上有期
    徒刑以外之罪，亦非屬高等法院管轄第一審案件，其於準備
    程序進行中，先就被訴事實為有罪之陳述，經告知簡式審判
    程序之旨，並聽取檢察官、被告之意見後，本院依刑事訴訟
    法第273條之1第1項裁定進行簡式審判程序，是本案之證據
    調查，依同法第273條之2規定，不受同法第159條第1項、第
    161條之2、第161條之3、第163條之1，及第164條至第170條
    所規定證據能力認定及調查方式之限制，合先敘明。
二、上開犯罪事實，業據被告於本院準備程序及審理時均坦承不
    諱，核與證人即被害人薛岱君於警詢、偵查時指訴情節相符
    ，並有監視器錄影畫面擷取照片、和解書等在卷可憑。足認
    被告前開任意性自白核與事實相符，而堪採信。綜上，本案
    事證已臻明確，被告犯行洵堪認定，應予依法論罪科刑。
三、論罪科刑：
  ㈠核被告所為，係犯刑法第321條第1項第1款之侵入住宅竊盜罪
    。
  ㈡公訴意旨固認被告前因犯毒品危害防制條例等案件，經本院
    以104年度訴字第35號判決判處應執行有期徒刑5年，嗣被告
    不服提起上訴，經臺灣高等法院以104年度上訴字第1493號
    判決駁回上訴而確定，有刑案資料查註紀錄表1份附卷可參
    ，為累犯，請本院依刑法第47條第1項及參照司法院釋字第7
    75號解釋意旨，裁量是否加重最低本刑等語（見本院卷第6
    頁）。然並未提出相關證據佐證被告有依累犯加重其刑之必
    要，且蒞庭檢察官亦表示因被告前案所犯罪質不同，不主張
    依累犯規定加重其刑（見本院卷第50頁），依最高法院刑事
    大法庭110年度台上大字第5660號裁定意旨，本院爰不就此
    不利被告之事項為職權調查，惟為充分評價被告之品行，本
    院仍於後述量刑時一併審酌被告之前科素行資料，併此敘明
    。
  ㈢爰以行為人之責任為基礎，審酌被告不思以正當途徑賺取所
    需，反希冀不勞而獲，而以竊盜方式獲取不應得之財物，顯
    未能尊重他人之財產法益，法治觀念淡薄，侵害他人財產權
    及居住安全，所為實值非難，併考量被告犯後已坦承犯行，
    已與被害人達成和解，賠償被害人所受損失，犯後態度良好
    ，且所竊取金額僅4,000元，惟被告前有竊盜、詐欺及毒品
    危害防制條例之前科素行，其中被告復曾因類似手法、案情
    ，經本院以111年度易字第94號判決判處有期徒刑4月，此有
    臺灣高等法院被告前案紀錄表在卷可佐，素行不佳，兼衡其
    於本院審理時自述國小畢業之智識程度、從事蔬果業、未婚
    、家中尚有母親需其扶養，以及被害人及蒞庭檢察官就本案
    所表示之意見（見本院卷第50頁）等一切情狀，量處如主文
    所示之刑，併諭知易科罰金之折算標準，以期相當。
四、末查，被告竊得現金4,000元，固為其犯罪所得，然被告事
    後已全數賠償被害人，此據被害人於偵查及本院審理時陳述
    無誤，並有前開和解書可佐，爰依刑法第38條之1第5項規定
    ，不予宣告沒收或追徵，附此敘明。
據上論斷，應依刑事訴訟法第273條之1第1項、第299條第1項前
段，判決如主文。
本案經檢察官蔡明儒提起公訴，檢察官劉憲英到庭執行職務。
中　　華　　民　　國　　111 　年　　6 　　月　　30　　日
                  刑事第三庭法  官  游欣怡
以上正本證明與原本無異。
如不服本判決應於收受本判決後20日內向本院提出上訴書狀，並
應敘述具體理由。若未敘述理由者，應於上訴期間屆滿後20日內
向本院補提理由書狀(均須按他造當事人之人數附繕本)。
                            書記官　翁靜儀
中　　華　　民　　國　　111 　年　　6 　　月　　30　　日
附錄本案論罪科刑法條：
中華民國刑法第321條
犯前條第1項、第2項之罪而有下列情形之一者，處6月以上5年以
下有期徒刑，得併科50萬元以下罰金：
一、侵入住宅或有人居住之建築物、船艦或隱匿其內而犯之。
二、毀越門窗、牆垣或其他安全設備而犯之。
三、攜帶兇器而犯之。
四、結夥三人以上而犯之。
五、乘火災、水災或其他災害之際而犯之。
六、在車站、港埠、航空站或其他供水、陸、空公眾運輸之舟、
    車、航空機內而犯之。
前項之未遂犯罰之。